臺灣臺中地方法院刑事判決
110年度易字第2053號
公  訴  人  臺灣臺中地方檢察署檢察官
被      告  區志翔



上列被告因竊盜案件，經檢察官提起公訴（110年度偵字第27940
號），被告於本院準備程序中就被訴事實為有罪之陳述，經本院
改依簡式審判程序審理，判決如下：
    主    文
丙○○犯毀壞門窗侵入住宅竊盜未遂罪，累犯，處有期徒刑伍月，
如易科罰金，以新臺幣壹仟元折算壹日。
扣案之打火機壹個沒收。
    犯罪事實
一、丙○○意圖為自己不法之所有，於民國110年9月5日凌晨0時40
    分許，徒步前往甲○○位於臺中市○區○○○路000號之住處，以
    自備之打火機燒烤鋁門之紗網部分，再徒手伸入燒毀之紗網
    洞隙開啟鋁門鎖，隨即侵入屋內，著手在1樓翻找財物，且
    於1樓鞋櫃上發現小豬造型存錢桶1個，惟因內無鈔票遂將該
    存錢桶移置1樓電腦桌後上樓，且於2樓房間內拉開抽屜翻找
    財物之際，適逢甲○○返家，丙○○見形跡敗露，立刻逃離現場
    ，而未竊得財物。甲○○自後追捕丙○○至臺中市○區○○街000號
    前，及時攔阻其去路。嗣經員警據報到場逮捕，並扣得前揭
    打火機1個。
二、案經甲○○訴由臺中市政府警察局第三分局報告臺灣臺中地方
    檢察署檢察官偵查起訴。
    理    由
一、本件被告丙○○所犯係死刑、無期徒刑或最輕本刑為三年以上
    有期徒刑或高等法院管轄第一審案件以外之罪，其於準備程
    序就被訴事實為有罪之陳述，經本院告知簡式審判程序之旨
    ，並聽取公訴人及被告之意見後，依刑事訴訟法第273條之1
    第1項規定，由合議庭裁定由受命法官獨任進行簡式審判程
    序，且依同法第273條之2規定，不適用傳聞法則有關限制證
    據能力之相關規定，先予敘明。
二、上開犯罪事實，有下列證據可佐：
　㈠被告丙○○於偵查及本院審理時之自白。
　㈡證人即告訴人甲○○於警詢時之證述（偵卷第73-75頁）。
　㈢員警職務報告、臺中市政府第三分局110年9月17日中市警三
    分偵字第1100036769號函暨現場勘查報告、現場照片及告訴
    人繪製之現場圖（見偵卷第93-97、187、191-221頁）。
　㈣臺中市政府警察局第三分局扣押筆錄、扣押物品目錄清單、
    被告所有之打火機1扣案之打火機照片（見偵卷第81-89、16
    9頁）。
三、論罪科刑：
　㈠查108年5月31日修正施行之刑法第321條第1項第2款，已將「
    門扇」修正為「門窗」，以符合現行實務用語。依卷附現場
    照片所示，本件告訴人住家係裝設對開式鋁門附隨大片菱格
    紗網，該大門僅邊框、下緣、門鎖等部分係鋁製等金屬材質
    ，依吾人日常通念而言，紗網即屬該鋁門之一部，故被告以
    打火機將紗網燒出洞隙而伸手入內開啟門鎖，即該當毀壞門
    窗之要件，起訴書認係毀壞「安全設備」，容有誤會，然此
    均屬同款之加重條件，尚不影響論罪，附此敘明。故核被告
    所為，係犯刑法第321條第2項、第1項第2款、第1款之毀壞
    門扇、侵入住宅竊盜未遂罪。
　㈡被告前因詐欺、竊盜、偽造文書、妨害性自主等案件，前經
    臺灣高等法院裁定應執行有期徒刑5年8月；又因竊盜、違反
    毒品危害防制條例案件，經臺灣桃園地方法院分別判處拘役
    50日、有期徒刑3月確定；再因偽造文書、竊盜及違反毒品
    危害防制條例等案件，經桃園地方法院裁定應執行有期徒刑
    1年8月確定，上開案件經接續執行，甫於108年3月5日縮短
    刑期執行完畢等情，有臺灣高等法院被告前案紀錄表附卷可
    考，其於受有期徒刑執行完畢後5年內，再因故意犯本案最
    重本刑有期徒刑以上之罪，為累犯，要屬無疑。又刑法之累
    犯制度，業經司法院大法官會議釋字第775號解釋認定並未
    違憲，然該解釋意旨亦認「刑法第47條第1項關於累犯加重
    之規定，係不分情節，基於累犯者有其特別惡性及對刑罰反
    應力薄弱等立法理由，一律加重最低本刑，於不符合刑法第
    59條所定要件之情形下，致生行為人所受之刑罰超過其所應
    負擔罪責之個案，其人身自由因此遭受過苛之侵害部分，對
    人民受憲法第8條保障之人身自由所為限制，不符憲法罪刑
    相當原則，牴觸憲法第23條比例原則。於此範圍內，有關機
    關應自本解釋公布之日起2年內，依本解釋意旨修正之。於
    修正前，為避免發生上述罪刑不相當之情形，法院就該個案
    應依本解釋意旨，裁量是否加重最低本刑」。亦即，刑法第
    47條第1項規定之「應」加重最低本刑（即法定本刑加重）
    ，於修法完成前，應暫時調整為由法院「得」加重最低本刑
    （即法官裁量加重），法院於量刑裁量時即應具體裁量審酌
    前案（故意或過失）徒刑之執行完畢情形（有無入監執行完
    畢、是否易科罰金或易服社會勞動而視為執行完畢）、5年
    以內（5年之初期、中期、末期）、再犯後罪（是否同一罪
    質、重罪或輕罪）等，綜合判斷累犯個案有無因加重本刑致
    生行為人所受的刑罰超過所應負擔罪責之情形。查本案被告
    有多次竊盜前科，又於上開累犯案件執行完畢2年多即再犯
    本案，足見其對刑罰反應力甚為薄弱，自有再受較重矯治之
    必要，爰予加重其刑。
  ㈢被告已著手於竊盜行為之實行而不遂，屬未遂犯，爰依刑法
    第25條第2項規定，按既遂犯之刑酌予減輕之，並依法先加
    後減之。
  ㈣爰以行為人之責任為基礎，審酌被告有竊盜多項前科（參前
    揭卷附被告之前案記錄表），其素行不佳，屢不思以正當途
    徑獲取財物，又再度侵入他人住宅行竊，對告訴人之居家安
    全造成相當程度之危害，惟衡諸被告尚未得手即遭告訴人無
    實際財產損失暨其於本院自陳之智識程度、經濟生活狀況（
    見本院卷第71頁）等一切情狀，量處如主文所示之刑，並諭
    知易科罰金之折算標準。扣案之打火機1個，係被告所有且
    供其行竊所用，業據其自承在卷，應依刑法第38條第2項規
    定諭知沒收。　 
據上論斷，應依刑事訴訟法第299條第1項前段、第273條之1第1
項，判決如主文。
本案經主任檢察官洪淑姿、檢察官謝孟芳提起公訴，檢察官乙○○
到庭執行職務。
中　　華　　民　　國　　110 　年　　11　　月　　1　　 日
                  刑事第四庭    法  官 劉敏芳
以上正本證明與原本無異。
如不服本判決應於收受送達後20日內向本院提出上訴書狀，並應
敘述具體理由；其未敘述上訴之理由者，應於上訴期間屆滿後20
日內向本院補提理由書（均須按他造當事人之人數附繕本）「切
勿逕送上級法院」。
告訴人或被害人如不服判決，應備理由具狀向檢察官請求上訴，
上訴期間之計算，以檢察官收受判決正本之日起算。
　　　                         　書記官 張雅慧
中　　華　　民　　國　　110 　年　　11　　月　　1 　　日
附錄論罪科刑法條
中華民國刑法第321條
犯前條第1項、第2項之罪而有下列情形之一者，處6月以上5年以
下有期徒刑，得併科50萬元以下罰金：
一、侵入住宅或有人居住之建築物、船艦或隱匿其內而犯之。
二、毀越門窗、牆垣或其他安全設備而犯之。
三、攜帶兇器而犯之。
四、結夥三人以上而犯之。
五、乘火災、水災或其他災害之際而犯之。
六、在車站、港埠、航空站或其他供水、陸、空公眾運輸之舟、
    車、航空機內而犯之。
前項之未遂犯罰之。